臺灣高等法院刑事附帶民事訴訟判決　　　　　　　　　九十一年度附民字第六二號
　　原　　　告　乙○○
　　被　　　告　甲○○
右列被告因傷害案件（九十一年度上易字第二三九號），經原告提起附帶民事訴訟，
請求損害賠償，本院判決如左：
    主  文
被告應給付原告新台幣貳萬元。
原告其餘之訴駁回。
    事  實
甲、原告方面：
一、聲明：被告應給付原告新台幣（下同）十萬元。
二、陳述：被告於民國九十年三月二十四日上午十時三十分許，在台北縣中和市○○
    路五十八號一樓前，無端搶奪原告枴杖及強拉手臂，並用力將原告朝管理員室玻
    璃大門撞去，致原告頭、臉部撕裂傷等傷害。原告年紀老邁，遭被告無端攻擊，
    受傷疼痛驗恐懼不已，寢食難安，更不敢再出門運動，精神上遭受極大之痛苦，
    並因此引起諸多併發症，導致近半年來，陸續住院治療共五十天以上，所受傷害
    而衍生痛苦及恐懼仍未消失，精神上委實痛苦，為此，依侵權行為損害賠償之法
    律關係，請求被告賠償精神慰撫金十萬元。並援用刑事訴訟之證據。
乙、被告方面：
一、聲明：原告之訴駁回。
二、陳述：伊並未傷害原告，不承認有何侵權行為，引用刑事資料答辯。
    理  由
一、按故意或過失不法侵害他人之權利者，負損害賠償責任；又不法侵害他人之身體
    ，被害人雖非財產上之損害，亦得請求相當之金額，此民法第一百八十四條前段
    、第一百九十五條第一項前段法有明文。
二、本件原告主張被告於九十年三月二十四日上午十時三十分許，在台北縣中和市○
    ○路五十八號一樓前，無端搶奪原告枴杖及強拉手臂，並用力將原告朝管理員室
    玻璃大門撞去，致原告頭、臉部撕裂傷等傷害。原告年紀老邁，遭被告無端攻擊
    衍生痛苦及恐懼，精神上遭受極大之痛苦，為此，依侵權行為之法律關係，請求
    被告賠償精神慰撫金十萬元等語。被告則以伊並未出手毆打原告，不承認有何侵
    權行為等語置辯。
三、經查，被告有侵權行為之傷害犯行，業據原告於刑事案件警訊、偵查、原審中及
    本院調查審理時指訴歷歷，並經證人即在場目擊之上開社區管理員劉擇賢於警訊
    中及原審時到場證述明確，互核相符，復有原告提出之診斷證明書一紙附於刑事
    卷內可稽，再徵於被告於刑事案件審理時亦自承原告當場受有傷害等情節，益證
    原告指訴被告有故意傷害行為並非無據。而證人劉擇賢為該社區管理員，與被告
    、原告間均無利害關係，亦無偽證之理，其證詞應堪採信，末參以被告前與原告
    之子郭進來因細故互毆，互控傷害，經另案判處罰金確定，此有本院被告前科紀
    錄一紙附於刑案卷內可憑。被告對於原告先前即存有心結下，因而出手傷害原告
    犯行甚明，原告主張被告有侵權行為之犯行，應可採信。
四、查原告年老體弱，因被告侵權致其身體多處受有傷害，其肉體、精神上著實受有
    痛苦，本院斟酌實際情形，及兩造之身分、地位，經濟情況及被告刑案部分亦遭
    判刑二月等情形，認原告請求精神慰撫金十萬元，尚嫌過高，應予核減為二萬元
    ，方屬公允，逾此數額之請求，為無理由，應予駁回。
五、據上論結，本件原告之訴為一部有理由，一部無理由，應依刑事訴訟法第五百零
    二條，判決如主文。
中      華      民      國      九十一    年      三    月    二十八    日
                              台灣高等法院刑事第四庭
                                  審判長法  官  蔡  永  昌
                                        法  官  陳  榮  和
  法  官  周  煙  平
右正本證明與原本無異。
不得上訴。
                                        書記官  蕭  麗  珍
中      華      民      國     九十一   年      三      月    二十八    日
